【裁判字號】    95,易,1644
【裁判日期】    950915
【裁判案由】    竊盜
【裁判全文】
臺灣臺中地方法院刑事判決              95年度易字第1644號
公  訴  人  臺灣臺中地方法院檢察署檢察官
被      告  亥○○
                    （現於臺灣臺中監獄執行）
上列被告因加重竊盜案件，經檢察官提起公訴（九十五年度偵字
第九三三五號），本院合議庭裁定由受命法官獨任進行簡式審判
程序，判決如下：
    主          文
亥○○連續攜帶兇器、毀壞安全設備竊盜，累犯，處有期徒刑
年，並於刑之執行前令入勞動處所強制工作年。
    犯罪事實及理由
一、亥○○有多次竊盜前科，最近一次經法院判處有期徒刑五月
    確定，於民國九十三年十一月一日執行完畢出監。詎仍不知
    悔改，竟意圖為自己不法之所有，基於概括犯意，先後於下
    列時地，攜帶客觀上足以對人身安全構成威脅之剪刀一支作
    為犯案工具，竊取他人車內財物，所得現金供己花用，所得
    財物則變賣換現，其中手機部分係售予不知情之張裕堂，而
    有犯竊盜罪之習慣，詳如下述：
  (一)九十四年一月十日上午九時前之某時，在臺中市○區○○○
    街與五權西一街交岔口附近，以剪刀破壞巳○○所有車號87
    80-JC號自用小客車右前車門鎖（毀損部分未據告訴），入
    內竊取汽車音響一組（價值約新臺幣【下同】八千元），得
    手後逃逸。
  (二)九十四年二月八日上午八時三十分前之某時，在臺中市○區
    ○○街四二七號前，以剪刀撬開申○○所使用車號NV-8810
    號自用小客車之車門鎖（未損壞），入內竊取行照、保險卡
    各一張及現金二百元，得手後逃逸。
  (三)九十四年四月十八日凌晨五時三十分前之某時，在臺中市○
    區○村路○○○路交岔口附近，以不詳方法（身上仍攜帶有
    上開剪刀）打開寅○○所有車號OB-9601號自用小客車之車
    門，入內竊取公事包一只（內有身分證、駕照各一張、信用
    卡九張、提款卡二張、手機一支及現金一千元），得手後逃
    逸。
  (四)九十四年五月二十六日下午四時五十分前之某時，在臺中市
    西區○○○路與中美街交岔口附近，以剪刀破壞午○○所有
    車號169-LU號營業用小客車之車門鎖（毀損部分未據告訴）
    ，入內竊取皮包一只（內有身分證、駕照、健保卡、信用卡
    各一張及現金二百多元），得手後逃逸。
  (五)九十四年六月三日上午十時前之某時，在臺中市○區○村路
    ○段二四九號前，以剪刀破壞戌○○所有車號8219-KZ號自
    用小客車左側車門鎖（毀損部分未據告訴），惟未竊得任何
    財物。
  (六)九十四年六月十四日晚間九時五十分至翌日上午七時三十五
    分間之某時，在臺中市○區○○○路與林森路交岔口附近，
    以剪刀破壞未○○所有車號AN-8820號自用小客車左側車門
    鎖（毀損部分未據告訴），入內竊取汽車音響面板一個（價
    值約一萬元）及現金三百元，得手後逃逸。
  (七)九十四年六月二十六日下午一時五十分前之某時，在臺中市
    西區○○○○街六一號前，以不詳方法（身上仍攜帶有上開
    剪刀）打開癸○○所有車號9U-6700號自用小客車之車門，
    入內竊取觀音像飾品、金門貢糖、保健食品及現金四百七十
    元，得手後逃逸。
  (八)九十四年六月二十八日晚間九時前之某時，在臺中市○區○
    ○路與自由路交岔口附近，趁辛○○所有車號BD-8723號自
    用小客車未上鎖（身上仍攜帶有上開剪刀），入內竊取身分
    證、駕照、行照各一張、健保卡三張、提款卡二張、信用卡
    二張、印章一枚、手機一支及現金八千元，得手後逃逸。
  (九)九十四年七月九日上午十一時十分前之某時，在臺中市○區
    ○○路三○號前，以剪刀撬開壬○○所有車號A7-4130號自
    用小客車之車門鎖（未損壞），入內竊取現金二百元，得手
    後逃逸。
  (十)九十四年七月十日晚間七時二十分前之某時，在臺中市○區
    ○○○街土地公廟前，以剪刀破壞甲○○所有車號Y5-8871
    號自用小客車後車門鎖（毀損部分未據告訴），入內竊取電
    鑽等工具（價值約四千元），得手後逃逸。
  (十一)九十四年八月十七日上午九時三十分前之某時，在臺中市○
    區○○○路二段三五巷三號對面，以不詳方法（身上仍攜帶
    有上開剪刀）打開辰○○所有車號NS-5390號自用小客車之
    車門，入內竊取汽車音響一組（價值約一萬元），得手後逃
    逸。
  (十二)九十四年八月二十二日上午十一時十分前之某時，在臺中市
    ○區○○路二四巷三五號旁，以剪刀破壞戊○○所有車號B3
    -8040號自用小客車右前車門鎖（毀損部分未據告訴），入
    內竊取現金二千元（起訴書附表誤載為二千五百元），得手
    後逃逸。
  (十三)九十四年九月二十二日晚間九時三十分至翌日下午二時間之
    某時，在臺中市○區○○○路與五權五街交岔口之停車場，
    以剪刀破壞乙○○所使用車號PZ-3927號自用小客車駕駛座
    車門鎖（未損壞），入內竊取汽車音響一組（價值約四千二
    百元），得手後逃逸。
  (十四)九十四年十月二日上午十一時前之某時，在臺中市○區○○
    ○路三五二號前，以剪刀破壞酉○○所有車號7792-HP號自
    用小客車之車門鎖（毀損部分未據告訴），入內竊取現金三
    百多元（起訴書附表誤載為無財物損失），得手後逃逸。
  (十五)九十四年十月十四日晚間十一時三十分至翌日凌晨三時三十
    分間之某時，在臺中市○區○○路二一七巷口，以剪刀破壞
    卯○○（起訴書附表誤載為張「峻」豪）所使用車號OH-163
    7號自用小客車之車門鎖（毀損部分未據告訴），入內竊取
    駕照、行照各一張及現金二萬二千元，得手後逃逸。
  (十六)九十四年十月二十五日晚間八時至翌日上午八時三十分間之
    某時，在臺中市○區○○○路二段一八二號前，以剪刀破壞
    宇○○所使用車號9R-9366號自用小客車右前車門鎖（毀損
    部分未據告訴），入內竊取汽車音響一組（價值約三千元）
    ，得手後逃逸。
  (十七)九十四年十一月十六日凌晨一時二十分至同日上午九時間之
    某時，在臺中市西區○○○○街一五四之五號前，以不詳方
    法（身上仍攜帶有上開剪刀）打開丁○○所使用車號SO-980
    3號自用小客車之車門，入內竊取行照一張及現金一百元，
    得手後逃逸。
  (十八)九十四年十一月十六日凌晨一時至同日上午九時四十分間之
    某時，在臺中市西區○○○○街六三號對面，以剪刀破壞子
    ○○所使用車號A7-2235號自用小客車左前車門鎖（毀損部
    分未據告訴），入內竊取汽車音響一組（價值約三萬二千元
    ）、行照、保險卡各一張，得手後逃逸。
  (十九)九十四年十二月九日下午四時四十分前之某時，在臺中市○
    區○○○路與福人街交岔口附近，以剪刀破壞丙○○所有車
    號W8-0796號自用小客左前車門鎖（毀損部分未據告訴），
    入內竊取公事包一只（內有身分證、駕照、行照、健保卡各
    一張及現金一萬五千元），得手後逃逸。
  (二十)九十四年十二月二十五日下午四時五十五分至同日下午五時
    零三分間之某時，在臺中市○區○村路○段一五九號前，趁
    天○○所有車號NE-1196號自用小客車之車門未上鎖（身上
    仍攜帶有上開剪刀），入內竊取皮包一只（內有身分證、健
    保卡、信用卡兼現金卡各一張、駕照二張、信用卡十張、現
    金卡五張、提款卡三張），得手後逃逸。
  九十五年一月四日上午十時前之某時（起訴書犯罪事實欄誤
    載為九十五年一月二十七日，起訴書附表則誤載為九十五年
    一月十日上午九時），在臺中市○區○○街九二號前（起訴
    書犯罪事實欄誤載為臺中市○○路與向上路口），以剪刀撬
    開庚○○所有車號NJ-0732號自用小客車左前車門鎖（未損
    壞），入內竊取現金六百五十元，得手後逃逸。嗣經庚○○
    報警，臺中市警察局第一分局警員到場採集左前車門上之指
    紋二枚送內政部警政署刑事警察局比對結果，顯示與刑事警
    察局存檔之亥○○指紋左拇指指紋相符。
  九十五年一月十五日凌晨零時前之某時，在臺中市○區○○
    路與中興街交岔口附近，以剪刀破壞己○○（起訴書附表誤
    載為李「豔」勳）所有車號QM-7688號自用小客車之車門鎖
    （毀損部分未據告訴），惟並未竊得任何財物。
  九十五年一月十六日晚間七時至同日晚間十一間之某時，在
    臺中市○區○○街一二八巷內空地，以不詳方法（身上仍攜
    帶有上開剪刀）打開丑○○所有車號B9-6916號自用小客車
    之車門，入內竊取存摺七本、信用卡二張、駕照二張、行照
    一張、印章二枚及現金一百五十元，得手後逃逸。
  九十五年一月二十七日中午十二時前之某時，在臺中市○○
    路與民權路交岔口附近，趁地○○所有車號7V-5981號自用
    小貨車之車門未上鎖（身上仍攜帶有上開剪刀），入內竊取
    皮包一只（內有身分證、駕照、行照、健保卡、信用卡各一
    張），得手後逃逸。
二、上開犯罪事實，業據被告亥○○於本院審理時坦承不諱，核
    與被害人巳○○、申○○、寅○○、午○○、戌○○、未○
    ○、癸○○、辛○○、壬○○、辰○○、戊○○、乙○○、
    酉○○、卯○○、宇○○、丁○○、子○○、丙○○、天○
    ○、庚○○、己○○、丑○○、地○○於警詢及被害人甲○
    ○於本院準備程序指述遭竊情節，及證人張裕堂於警詢證述
    向被告收購手機情節，均相符合，並有張裕堂提供由被告出
    具之行動電話買賣切結書二紙在卷可稽，復有臺中市警察局
    第一分局刑案現場勘查報告、內政部警政署刑事警察局九十
    五年二月十五日刑紋字第0950014925號鑑驗書各一份附卷可
    憑，足見被告自白與事實相符。本件事證明確，被告犯行堪
    以認定。
三、被告行為後，刑法已修正施行，其中有關累犯之規定業經修
    正，惟本件被告不論依新法或舊法均應論以累犯，並依法加
    重其刑，此部分尚無新法或舊法較有利於被告之問題。然被
    告行為後，刑法已刪除連續犯之規定，被告先後多次竊盜犯
    行，依舊法得論以連續犯之裁判上一罪，依新法則應分論併
    罰，顯較不利於被告。案經綜合比較新舊法之結果，以舊法
    較為有利，依刑法第二條第一項前段之規定，應適用被告行
    為時之舊法即修正前刑法論處。又被告行為後，竊盜犯贓物
    犯保安處分條例亦已修正施行，依刑法第二條第二項「非拘
    束人身自由之保安處分適用裁判時之法律」反面推之，本件
    命被告強制工作部分（詳下述）仍有比較新舊法之必要，經
    比較之結果，以新法要件較嚴格有利於被告（依舊法有犯罪
    之習慣或以犯竊盜罪或贓物罪為常業者均得命強制工作；新
    法僅限於有犯罪之習慣始得命強制工作），自應適用修正後
    竊盜犯贓物犯保安處分條例之規定。
四、論罪科刑
  (一)被告持以行竊所用之剪刀，係金屬材質，質地堅硬，形體銳
    利，客觀上足以對人身安全構成威脅，自屬兇器。又汽車門
    鎖之功能在於防盜，自屬安全設備。故核被告上開編號(二)、
    (三)、(七)、(八)、(九)、(十一)、(十三)、(十七)、(二十)、、、所為，係犯
    刑法第三百二十一條第一項第三款之攜帶兇器竊盜罪；上開
    編號(一)、(四)、(六)、(十)、(十二)、(十四)、(十五)、(十六)、(十八)、(十九)所為，係犯
    刑法第三百二十一條第一項第二款、第三款之攜帶兇器、毀
    壞安全設備竊盜罪；上開編號(五)、所為，則係犯刑法第三
    百二十一條第二項、第一項第二款、第三款之攜帶兇器、毀
    壞安全設備竊盜未遂罪。起訴書認被告各次所為均係犯攜帶
    兇器竊盜罪，容有未合，然此僅為加重條件及既未遂狀態之
    不同，尚不生變更起訴法條之問題，併予敘明。
  (二)被告先後多次加重竊盜既遂、未遂犯行，時間緊接，犯罪構
    成要件相同，顯係基於概括犯意為之，應依修正前刑法第五
    十六條規定論以一攜帶兇器、毀壞安全設備竊盜既遂罪，並
    加重其刑。
  (三)被告前因竊盜案件，經法院判決有期徒刑五月確定，於九十
    三年十一月一日執行完畢出監，有卷附臺灣高等法院被告前
    案紀錄表可憑。其於有期徒刑執行完畢五年後再犯本件有期
    徒刑以上之罪，為累犯，應依修正前刑法第四十七條規定遞
    加重其刑。
  (四)爰審酌被告有多次竊盜前科，最近一次經法院判處有期徒刑
    五月確定後，甫於九十三年十一月一日執行完畢出監，隨即
    又犯下本案二十四起竊盜案件，惡性甚重，其年輕力壯，不
    思努力工作賺取生活所需，竟以行竊方式牟利，其犯罪除生
    損害於被害人之財產外，亦影響社會治安，本案其行竊所得
    財物價值甚鉅，迄未賠償被害人，惟念其事後坦承犯行，足
    見尚知悔悟等一切情狀，量處如主文所示之刑。
  (五)被告前已有多次竊盜前科，經法院判刑確定並已執行完畢，
    有上開前案紀錄表可憑，猶不知警惕，再犯下本件二十四起
    竊盜犯行，且其於本院審理時自承係因沒有工作為日常花用
    而連續行竊，顯見其有犯竊盜罪之習慣，非令其強制工作不
    足以矯治其惡習，爰依修正後竊盜犯贓物犯保安處分條例第
    三條第一項、第五條第一項前段規定，併予諭知其於刑之執
    行前令入勞動場所強制工作三年，以期被告養成勞動習慣，
    以資矯治。
  (六)被告行竊所用之剪刀一支，並未扣案，形體不明，為免將來
    執行困難，爰不予宣告沒收。
五、起訴書附表編號十一、十四、十七所載之被告竊盜犯行，業
    據公訴檢察官當庭減縮該部分之犯罪事實，本院自無庸加以
    審酌，附此敘明。
據上論斷，應依刑事訴訟法第二百七十三條之一第一項、第二百
九十九條第一項前段、刑法第二條第一項前段、修正前刑法第五
十六條、第三百二十一條第一項第二款、第三款、修正前第四十
七條，修正後竊盜犯贓物犯保安處分條例第三條第一項、第五條
第一項前段，判決如主文。
中    華    民    國    95    年    9     月    15    日
                  刑事第十二庭  法  官  羅智文
上正本證明與原本無異。
如不服本判決，應於送達後十日內向本院提出上訴狀（須附繕
本），上訴於臺灣高等法院臺中分院。
                                書記官  孫立文
中    華    民    國    95    年    9     月    15    日
附錄本案論罪科刑法條全文
中華民國刑法第三百二十一條
犯竊盜罪而有左列情形之一者，處六月以上、五年以下有期徒刑
：
一  於夜間侵入住宅或有人居住之建築物、船艦或隱匿其內而犯
    之者。
二  毀越門扇、牆垣或其他安全設備而犯之者。
三  攜帶兇器而犯之者。
四  結夥三人以上而犯之者。
五  乘火災、水災或其他災害之際而犯之者。
六  在車站或埠頭而犯之者。
前項之未遂犯罰之。


司法院資訊處製作；財團法人民間司法改革基金會備份。
